臺灣高等法院高雄分院刑事裁定　　　　　 96年度抗字第211號
抗　告　人　臺灣高雄地方法院檢察署檢察官
被　　　告　甲○○
選任辯護人　曾劍虹律師
上列抗告人因聲請羈押案件，不服臺灣高雄地方法院中華民國96
年7 月4 日裁定（96年度聲羈字第737 號），提起抗告，本院裁
定如下：
    主  文
原裁定撤銷，發回臺灣高雄地方法院。
    理  由
一、本件抗告意旨略以：(一)被告甲○○（下稱被告）於民國96年
    7 月3 日接受臺灣高雄地方法院檢察署檢察官訊問前，曾於
    96年6 月30日，向同案在押禁見被告胡珍珠之委任律師詢問
    胡珍珠偵訊之內容及應如何應訊才不會出錯，足認被告顯有
    串證之虞。(二)被告曾提及與傅建生等人於中聯非破壞性檢測
    公司（下稱中聯公司）進行偽造X 光工作日誌之會議時，尚
    有著軍官制服，官階為中校之人在場，該名軍官是否涉案尚
    有待查明，是被告亦有與該名軍官串證之可能。(三)被告雖辯
    稱中聯公司自95年7 月接受漢翔航空股份有限公司（下稱漢
    翔公司）委託後，均有實施X 光檢測，然此係卸責之詞，且
    中聯公司於95年7 月後執行X 光檢測之技師名單，係被告於
    96年7 月3 日接受臺灣高雄地方法院檢察署檢察官訊問時始
    提出，是被告亦有與上開技師串證之可能。原審未經詳查，
    率即駁回抗告人羈押之聲請，顯有不當及違誤，爰提起抗告
    ，請求撤銷原裁定，更為適法之裁定等語。
二、原審以被告固涉犯偽造文書罪嫌重大，然尚與刑事訴訟法第
    101 條第1 項第2 款「有湮滅、偽造、變造證據或勾串共犯
    或證人之虞」、及同法第101 條之1 第7 款「有事實足認有
    反覆實施詐欺犯罪之虞」等要件有悖，更無非予羈押顯難進
    行審判之情形，因而駁回抗告人對被告羈押之聲請。
三、按法院為羈押之裁定時，其本質上係屬為保全被告使刑事訴
    訟程序得以順利進行，或為保全證據，或為擔保嗣後刑之執
    行程序，或為防止被告反覆施行同一犯罪，而對被告實施剝
    奪其人身自由之強制處分，法院僅須在外觀上審查被告犯罪
    嫌疑是否重大，及有無賴此保全偵、審程序進行或執行而為
    此強制處分之必要，關於羈押原因之判斷，尚不適用訴訟上
    之嚴格證明原則，只需檢察官提出之證據在形式上足以證明
    被告犯罪嫌疑為已足。
四、經查：
　(一)被告於96年7 月3 日接受臺灣高雄地方法院檢察署檢察官訊
　  問前，曾於96年6 月30日，向同案在押禁見被告胡珍珠之委
    任律師詢問胡珍珠偵訊之內容及應如何應訊才不會出錯等情
    ，此有通聯調閱查詢單及通訊監察作業報告表等件在卷可稽
    ，足認被告顯有湮滅、偽造、變造證據或勾串共犯或證人之
    虞。
  (二)被告於法務部調查局高雄縣調查站詢問、臺灣高雄地方法院
    檢察署檢察官及原審訊問時，均一再提及與傅建生等人於中
    聯公司進行偽造X 光工作日誌之會議時，尚有著軍官制服，
    官階為中校之人在場，而此名軍官，在共同被告傅健生、胡
    珍珠之歷次供述中均未提及，則本件偽造X 光工作日誌是否
    軍方事先知情，且更進一步要求漢翔公司與中聯公司共同謀
    議，均有釐清之必要，而該名軍官是否涉及本案，甚至是否
    可能涉嫌貪瀆，亦有待查明確認，則被告就此部分犯行，與
    該名軍官及其他共犯、證人之間，亦有勾串之虞。
　(三)被告雖辯稱中聯公司自95年7 月接受漢翔公司委託後，均有
　  依規定實施X 光檢測云云。然查，依據共同被告胡珍珠之供
    述：「中聯公司於高雄僅有1 台X 光機，亦即為臺灣高雄地
    方法院檢察署扣押之X 光機」，該台X 光機係於95年10月底
    始經行政院原子能委員會核准使用，則中聯公司於95年7 月
    至95年10月間，自不可能以該台X 光機執行X 檢測作業。再
    依證人彭耀文（即漢翔公司負責X 光檢測時執行警戒之員工
    ）之證述，中聯公司於95年7 月後之X 光檢測係跳著做之情
    形，亦即僅實際檢測部分飛機，卻於X 光工作日誌中填載全
    部應檢測之飛機均已執行X 光檢測，因此中聯公司於95年7
    月後是否實際執行X 光檢測，實有疑問。況經臺灣高雄地方
    法院檢察署檢察官命調查員檢視於漢翔公司扣押之X 光片，
    亦發現部分扣押之X 光片僅有飛機編號而無記載日期，部分
    扣押之X 光片則飛機編號及日期均付之闕如，此有X 光片檢
    查結果啟封情形一覽表在卷可憑，益徵中聯公司於95年7 月
    接受漢翔公司委託後是否確有依規定實施X 光檢測，實有可
    疑。再者，中聯公司於95年7 月後執行X 光檢測之技師名單
    （黃瑞平、謝和明、李智金等人），均係被告於96年7 月3
    日接受臺灣高雄地方法院檢察署檢察官訊問時始提出，因此
    ，被告與上開執行檢測之技師就中聯公司於95年7 月後是否
    確依規定執行X 光檢測乙節，亦有串證之虞。
五、綜上所述，本件被告是否有刑事訴訟法第101 條第1 項第2
    款「有事實足認為有湮滅、偽造、變造證據或勾串共犯或證
    人之虞」，及同法第101 條之1 第1 項第7 款「犯刑法第33
    9 條之詐欺罪，嫌疑重大，有事實足認為有反覆實施同一犯
    罪之虞，而有羈押之必要」等情形，均有詳加審究認定之必
    要。抗告意旨指摘原裁定不當，為有理由，爰將原裁定撤銷
    ，發回原審法院依法更為裁定。
六、據上論結，應依刑事訴訟法第413 條前段，裁定如主文。
中　　華　　民　　國　　96   年　　7 　   月　　13　　日
                  刑事第七庭    審判長法  官 莊飛宗
                                      法  官 邱明弘
                                      法  官 孫啟強
以上正本證明與原本無異。
本裁定不得再抗告。
中　　華　　民　　國　　96   年　　7 　   月　　13　　日
　　　　　　　　　　　　　　　　　　　書記官 黃富美
